臺灣屏東地方法院刑事判決　　　　　　　　96年度訴字第11號
公　訴　人　臺灣屏東地方法院檢察署檢察官
被　　　告　甲○○
指定辯護人　鍾治漢律師
上列被告因違反毒品危害防制條例案件，經檢察官提起公訴（95
年度偵字第6904號），本院判決如下：
    主  文
甲○○所犯如附表二所示之罪，各處如附表二所示之刑，應執行
有期徒刑拾捌年，扣案之第一級毒品海洛因肆小包（合計淨重零
點公克、空包裝總重零點玖公克）及第二級毒品甲基安非他
命小包（驗前淨重合計零點肆肆肆公克、驗後淨重合計零點肆
捌公克）均沒收銷燬之，販賣第一、二級毒品所得合計新臺幣
壹仟伍佰元沒收，如全部或一部不能沒收時，以其財產抵償之，
扣案之行動電話機具壹支（PANTECH G1100 型，不含0000000000
門號SIM 卡）沒收。
    事  實
一、甲○○前因犯竊盜罪，於民國92年間經本院以91年度易字第
    1438號判處有期徒刑8 月確定，並於93年2 月14日執行完畢
    。詎仍不知悔改，明知海洛因及甲基安非他命分別為毒品危
    害防制條例第2 條第2 項第1 款及同條項第2 款規定列管之
    第一級及第二級毒品，未經許可，不得販賣或轉讓，而仍為
    下述犯行：
  (一)基於轉讓第二級毒品甲基安非他命之犯意，分別於附表1 編
    號1 、2 所示時間、在屏東縣東港鎮○○路19號其賃居處，
    無償轉讓甲基安非他命少許供丙○○施用；另基於轉讓第一
    級毒品海洛因之犯意，於附表1 編號3 所示時間，在上開賃
    居處，無償轉讓海洛因少許供丙○○施用。
  (二)又意圖營利，基於販賣第一級毒品海洛因之犯意，在接獲丁○○以位於屏東縣東港鎮某處之公用電話，撥打0000000000
    號行動電話與其聯繫購買海洛因後，甲○○旋於同日即附表
    1 編號4 所示時間，在其上開賃居處，以每小包（重量不詳
    ）新臺幣（下同）500 元之價格，販賣海洛因1 小包予丁○○。
  (三)復意圖營利，基於販賣第二級毒品甲基安非他命之犯意，在
    接獲乙○○以位於屏東縣東港鎮○○路227 號中華電信東港
    服務中心前及同鎮某處之公用電話，撥打0000000000號行動
    電話與其聯繫購買甲基安非他命後，甲○○旋於同日即附表
    1 編號5 、6 所示時間，在附表1 編號5 、6 所示地點，以
    每小包（毛重約0.2 至0.3 公克）500 元之價格，先後販賣
    甲基安非他命各1 小包予乙○○。另於95年11月15日晚間7
    時35分許，接獲乙○○以電話撥打上開行動電話與其聯繫購
    買1 千元甲基安非他命後，於當晚8 時10分許，騎乘機車附
    載不知情之丙○○前往屏東縣東港鎮東昇飯店前，欲交付甲
    基安非他命予乙○○而尚未完成交付之際，當場為警查獲，
    並扣得海洛因4 小包（合計淨重0.3 公克、空包裝總重0.93
    公克）、甲基安非他命3 小包（驗前淨重合計0.444 公克、
    驗後淨重合計0.438 公克）及其供販賣第一、二級毒品犯罪
    所用門號0000000000之行動電話機具1 支（PANTECH G1100
    型）。
二、案經屏東縣警察局東港分局報請臺灣屏東地方法院檢察署檢
    察官偵查起訴。
    理  由
壹、證據能力部分：
一、按被告以外之人於審判外之言詞或書面陳述，除法律有規定
    者外，不得作為證據，刑事訴訟法第159 條第1 項定有明文
    。本件證人丙○○、丁○○及乙○○警詢之供證，均屬被告
    以外之人於審判外之言詞陳述，本屬傳聞證據，而被告甲○○及其指定辯護人亦明示不同意作為證據使用，依上開法條
    規定，自不得作為證據。
二、再按被告以外之人於偵查中向檢察官所為之陳述，除顯有不
    可信之情況外，得為證據，刑事訴訟法第159 條之1 第2 項
    定有明文。本件證人丙○○、丁○○及乙○○於偵查中之供
    證，均經依法具結，且現階段刑事訴訟法規定，檢察官代表
    國家偵查犯罪、實施公訴，依法有訊問被告、證人及鑑定人
    之權，而實務運作時，檢察官偵查中向被告以外之人所取得
    之陳述，原則上均能遵守法律規定，不致違法取供，其可信
    度極高，證人丁○○於本院審理中雖曾片面指述其在警、偵
    詢之證述，在警局時曾受司法警察之威脅、動手云云，惟其
    95 年12 月14日於偵查中之供證距95年11月16日及同年12月
    1 日警詢之供證，其間間隔至少十餘日，又其從未曾提及檢
    察官在偵查中有不法取供情事，並無證據可釋明其偵查中供
    述有何受外力影響而有顯不可信之情況，再者，上開證人復
    均於本院審判中到庭詰問供證，已賦予被告及其指定辯護人
    行使反對詰問之機會，是證人丙○○、丁○○及乙○○於偵
    查中經具結之供證，均得作為證據。
三、另檢察官、被告甲○○及其指定辯護人對於本判決所引用之
    下述其他各項證據（包含傳聞證據、非傳聞證據及符合法定
    傳聞法則例外之證據）之證據能力均明示同意（見本院卷第
    90 、91 、199 頁），且於本院調查證據時，對於其中具有
    傳聞證據性質之證據，知有第159 條第1 項不得為證據之情
    形，亦均未於言詞辯論終結前聲明異議，本院認該具有傳聞
    證據性質之證據，並無任何違法取證之不適當情形，以之作
    為證據使用係屬適當，則該等證據資料自有證據能力。
貳、實體方面：
一、訊據被告甲○○對於曾於附表1 編號1 、2 、3 所示時、地
    無償轉讓甲基安非他命及海洛因少許予丙○○施用一節，坦
    承不諱，核與證人丙○○於偵查中證述被告曾無償提供伊海
    洛因及甲基安非他命施用，及於本院審理中結證稱：95年6
    月底及7 月初在被告住處，被告曾無償轉讓安非他命少許供
    其施用，在同年11月中旬時，被告曾無償轉讓海洛因供其施
    用等語互核相符（分見偵查卷第8 頁、本院卷第158 頁），
    佐以證人丙○○確曾於95年間因施用第一、二級毒品，而經
    裁定送勒戒處所施以觀察、勒戒及提起公訴，此有丙○○之
    全國刑案資料查註表及臺灣屏東地方法院檢察署95年度毒偵
    字第1923起訴書各1 紙附卷可參（見偵卷第158-160 頁），
    所為證述應堪採信，至其另於偵查中所就附表1 編號1 、2
    所示2 次轉讓之時間點雖與被告所述及本院審理中之證述略
    有不同，惟此或係記憶不清所致，尚不影響其證述之憑信性
    ，從而，被告之任意性自白核與事實相符，應堪採信，被告
    所犯如附表1 編號1 至3 之犯行，應堪予認定。
二、另據被告固不否認曾於附表1 編號4 所示之時、地，交付海
    洛因1 小包予丁○○，及於附表1 編號5 、6 所示時、地各
    交付甲基安非他命1 小包予乙○○，暨於附表1 編號7 所示
    時、地，欲交付甲基安非他命予乙○○而尚未完成交付時，
    遭警方查獲，惟於本院審理中否認有上開販賣海洛因及甲基
    安非他命犯行，辯稱：伊是與丁○○及乙○○出資合買，及
    幫乙○○購買（附表1 編號7 部分），伊並沒有從中獲利云
    云，惟查：
  (一)被告曾於警詢中坦承曾於附表1 編號4 所示時點，接獲丁○○以位於屏東縣東港鎮某處之公用電話，撥打0000000000號
    行動電話聯繫購買海洛因後，即於同日在附表1 編號4 所示
    地點，交付丁○○海洛因1 小包一節，核與證人丁○○於偵
    查中具結供證：伊於95年11月中某日曾向被告買過海洛因等
    語互核相符（偵查卷第81頁），證人丁○○另於偵查中證稱
    ：伊每次購買之價格為500 元或1,000 元，是被告告知伊有
    在賣毒品（偵查卷第81、82頁）；復於本院審理中證稱：其
    向被告購買海洛因之價格最少500 元，沒有買過200 、300
    元的等語（本院卷第94頁反面），堪認被告於附表1 編號4
    所示時、地確有販賣海洛因1 包予丁○○，價格至少應為50
    0 元，並以證人丁○○證述之最低購買金額500 元為該次購
    買價額，作有利於被告之認定。是被告嗣改辯稱係與丁○○
    合資購買，及僅向丁○○收取200 或300 元云云，並不足採
    。至證人丁○○嗣雖於本院審理中改證稱：伊是打電話請被
    告幫伊買毒品，伊是與被告一起出錢，被告再與毒販聯絡等
    語（本院卷第93頁反面及94頁），惟觀其另證述：每次請被
    告幫忙買毒品，都是約在被告家中，被告去外面向毒販買回
    來後，再拿回被告家中分給伊等語，惟經本院職權訊問交易
    地點為何與偵查中證述明顯不同時，復改口證稱：伊都是與
    被告先約見面的地點，再一同到被告家中等候云云，則其所
    為證述即屬不一，參以證人丁○○既係為取得毒品與被告聯
    繫，當可待被告取得毒品後再相約在被告家中或他處見面拿
    取即可，當無先行約在外面，再一起至被告家中，復再由被
    告再向毒販聯絡購買之理，足認證人丁○○於本院審理中改
    供證海洛因係伊與被告合資購買一節，顯屬迴護被告之詞，
    並不足採。
  (二)被告另於警詢時坦承曾於附表1 編號5 、6 所示時點，接獲
    乙○○以公用電話，撥打0000000000號行動電話與其聯繫購
    買甲基安非他命後，於同日在附表1 編號5 、6 所示地點，
    先後販賣甲基安非他命1 小包予乙○○，並各收取500 元一
    節，核與證人乙○○於偵查中證述：於95年9 月起曾以公用
    電話與被告聯繫購買甲基安非他命數次，伊和被告並不太熟
    ，每次打電話給被告都是為了向被告購買毒品等語（偵查卷
    第6 、7 頁），及於本院審理中結證稱：曾向被告買過甲基
    安非他命、地點約在伊自己家中或東港鎮內，有買過500 元
    ，也有買過1,000 元，不知道被告有無在販賣毒品，但伊有
    拿錢給被告，伊要毒品時，就打電話給被告等語（本院卷第
    96頁）互核大致相符，而證人乙○○雖無法明確證述購買之
    確切時間、地點及價格，然此應係囿於時間間隔達半年以上
    ，而無法明確記憶所致，尚與常情無違，堪認證人乙○○上
    開所言向被告購買甲基安非他命應堪採信，被告嗣改辯稱係
    與乙○○一起出資並一起施用云云，顯屬卸責之詞，而不足
    採。
  (三)又被告自承於95年11月15日晚間，於接獲乙○○來電後，即
    騎車附載丙○○，於附表1 編號7 所示時間，至東港鎮東昇
    飯店前欲交付甲基安非他命予乙○○而未完成交付時，即為
    警查獲，並扣得海洛因4 小包及甲基安非他命3 小包等情，
    核與證人乙○○於本院審理中結證稱：95年11月15日晚上，
    伊經警方要求，打電話向被告佯稱欲購買甲基安非他命
    1,000 元，被告隨即騎乘機車到達相約之東昇飯店前，而經
    埋伏之員警逮捕等語（本院卷第95頁）；證人丙○○於偵查
    中結證稱：95年11月15日晚間伊與被告在一起，有聽到被告
    的行動電話在響，被告接聽電話後就要出門，並問伊要不要
    一起去，沒提到要賣毒品，後來被告交給伊一包毒品放在口
    袋，被告即載伊至東昇飯店附近，被告轉身要伊將毒品拿給
    他，伊正要拿出來，就發現警察，後來就被警方逮捕了等語
    （見偵查卷第10頁）；及承辦警員戊○○於本院審理證稱：
    伊因另案偵辦乙○○涉犯竊盜案件，查悉乙○○有施用甲基
    安非他命，伊請乙○○打電話給販賣毒品給伊之綽號「阿裕
    」男子，隨即在約定之東昇飯店前查獲前來交付毒品的被告
    及丙○○，並在二人身旁扣得海洛因及甲基安非他命等語（
    本院卷第92頁）互核大致相符，又扣案之海洛因4 小包（合
    計淨重0. 3公克、空包裝總重0.93公克），及甲基安非他命
    3 小包（驗前合計淨重0.444 公克、驗後合計淨重0.438 公
    克）經分別送請法務部調查局及高雄醫學大學附設中和紀念
    醫院鑑驗結果，分別含第一級毒品海洛因及第二級毒品甲基
    安非他命成分，亦有法務部調查局95年12月15日調科壹字第
    09523047 140號鑑定通知書1 紙及高雄醫學大學附設中和紀
    念醫院96年1 月16日檢驗報告3 份在卷可佐（見偵查卷第
    152 頁、本院卷第45-47 頁），上開檢驗結果，均係檢驗機
    關本於專業知識及精密儀器或科學檢驗方式所得結論，自可
    憑信，則被告當日前往東昇飯店之目的確係欲販賣1,000 元
    甲基安非他命予乙○○，惟因經警查獲而未完成交付，又證
    人丙○○係因乙○○以電話聯繫被告時正巧與被告在一起，
    經被告邀約而一同前往，尚不足認有與被告共同販賣毒品之
    犯意聯絡及行為分擔等情，應堪認定。至證人丙○○嗣於本
    院審理中雖改證稱：當日去東昇飯店係因乙○○邀伊與被告
    一起去買毒品，但被告告訴乙○○身上剛好有，所以才要一
    起去拿毒品給乙○○等語（見本院卷第158 頁反面），惟依
    證人乙○○及警員戊○○上開證述，該次交易係乙○○為警
    查獲其施用甲基安非他命後，經警授意臨時以電話直接與被
    告聯繫，足見乙○○先前及當下均未曾與丙○○有所聯繫通
    話，又被告於偵審過程中亦僅辯稱該次係幫助乙○○購買甲
    基安非他命，而從未陳稱有三人合資購買之情形，證人丙○○上開證述與被告所辯互不相符，且與客觀情況相矛盾，顯
    屬迴護被告之詞，並不足採信。
  (四)至被告之指定辯護人雖辯稱：被告於附表1 編號7 所示時、
    地遭警當場查獲並扣得毒品之經過，屬陷害教唆云云，惟按
    所謂「陷害教唆」，係指犯罪行為人原不具犯罪之故意，純
    因司法警察之設計教唆，始萌生犯意，進而著手實行犯罪構
    成要件行為之謂（最高法院93年度台上字第4426號判決意旨
    參照），本件附表1 編號7 所示犯行，固先由警查獲乙○○
    ，由其供出甲基安非他命來源後，經警授意向被告佯稱欲購
    買甲基安非他命，以誘捕偵查之方式而查獲被告，但證人乙○○於此之前即曾向被告購買甲基安非他命數次已據前述，
    而本次更因乙○○向被告聯絡購買甲基安非他命後，由被告
    附載不知情之丙○○並攜帶前開甲基安非他命欲交與乙○○
    ，被告因而於交易毒品地點為警查獲，且經警扣得上開甲基
    安非他命及海洛因，足見被告原即有販賣甲基安非他命之意
    ，而非因乙○○配合警方誘捕被告所致，與所謂之「陷害教
    唆」即有區別，是上開所辯，洵不足採。
  (五)按海洛因及甲基安非他命分別係毒品危害防制條例第2 條第
    2 項第1 、2 款所定之第一、二級毒品，物稀價昂，其持有
    販賣者，政府查緝甚嚴，苟非有利可圖，當不願甘冒法律制
    裁之風險，而予販賣；又按販賣毒品乃違法行為，非可公然
    為之，亦無公定價格，容易分裝並增減份量，而每次買賣之
    價量，輒因買賣雙方關係之深淺、資力、需求量及對行情之
    認知、來源是否充裕、查緝是否嚴緊、購買者被查獲時供出
    購買對象之風險評估等因素，而異其標準，非可一概而論，
    而販賣之利得，除被告坦承犯行或價量俱臻明確外，委難察
    得實情，販賣之人從價差或量差中牟利之方式雖異，其意圖
    營利之販賣行為則同一，職是，即使未經查得實際販賣之利
    得，但除非別有事證，足認係按同一價量委買或轉售，確未
    牟利外，尚難執此遽認非法販賣之證據有所未足，而認無營
    利之意思，或阻卻販賣犯行之追訴（最高法院87年台上字第
    3164號判決意旨參照）。本案被告雖矢口否認有販賣海洛因
    及甲基安非他命之事實，致無法查得被告販賣之實際利得，
    惟由被告甘冒重責販賣毒品予他人之情觀之，被告顯然係藉
    由販賣而牟利，其主觀上有營利之意圖，甚為明灼。綜上，
    事證明確，被告犯行洵堪認定。
三、核被告甲○○所為，係各犯如附表2 編號1 至編號7 所示之
    罪名，被告持有第一、二級毒品之低度行為各為轉讓及販賣
    之高度行為所吸收，均不另論罪。另被告為附表1 編號1 所
    示犯行後，毒品危害防制條例第8 條第2 項之轉讓第二級毒
    品罪，其法定本刑中關於得併科罰金刑最低額部分，依修正
    後刑法第33條第5 款規定為「罰金：新台幣一千元以上，以
    百元計算之」，較舊法所定罰金刑最低額「銀元一元以上」
    為重，經比較新舊法之結果，自以修正前規定較有利於被告
    。又被告前因犯竊盜罪，於92年間經本院以91年度易字第14
    38號判處有期徒刑8 月確定，並於93年2 月14日執行完畢等
    情，有臺灣高等法院被告前案紀錄表1 紙附卷可參，其於前
    受有期徒刑執行完畢後，5 年內故意再犯本件有期徒刑以上
    之罪，為累犯，應依刑法第47條第1 項規定，論以累犯，就
    所犯如附表1 編號1 至3 部分之犯行，加重其刑，另就附表
    1 編號4 部分所犯法條之罰金刑部分、及附表1 編號5 至7
    部分所犯法條之有期徒刑及罰金刑部分，各加重其刑（就附
    表1 編號1 所示犯行，被告依修正前刑法第47條或修正後刑
    法第47條第1 項規定，均構成累犯，對被告而言並無有利或
    不利之情形，自不生新舊法比較之問題，即應依裁判時之修
    正後刑法第47條第1 項論以累犯，最高法院95年11月7 日95
    年第21次刑事庭會議決議足參；又被告所犯販賣第一、二級
    毒品罪，其法定刑死刑、無期徒刑部分，依刑法第64條第1
    項及同法第65條第1 項規定不得加重，僅就罰金及有期徒刑
    部分予以加重，均附予敘明）；另被告如附表1 編號7 所示
    之行為尚屬未遂階段，爰依刑法第25條第2 項規定，減輕其
    刑。復查被告意圖牟利，竟販賣第一級毒品海洛因及第二級
    毒品甲基安非他命，對於社會之危害固屬非微，唯其販賣之
    對象僅有丁○○及乙○○2 人，且所販賣之數量亦微，是其
    散播毒品之範圍有限，散播數量尚屬微少，其危害社會之程
    度顯較一般大量販賣毒品之毒梟犯為輕，惡性尚非甚重，是
    本院審酌上情，認其犯罪情狀顯可憫恕，如就附表1 編號4
    至編號7 所示之販賣第一、二級毒品犯行，各均量處最低法
    定刑，均猶屬過重，在客觀上足以引起一般人之同情，爰依
    刑法第59條之規定均酌量減輕其刑，又其所犯附表1 編號4
    至編號7 所示之犯行，各有刑之加重及減輕事由，爰依法先
    加後減之，另就所犯如附表1 編號7 所示犯行，有二種刑之
    減輕事由，並依法遞減之。再被告所犯附表1 編號1 至編號
    7 之犯行，犯意各別，行為互殊，應予分論併罰。
四、爰審酌被告為圖謀利，無視於政府管制毒品之禁令，轉讓及
    販賣第一、二級毒品，助長毒品之氾濫，並戕害他人身心健
    康，破壞社會治安，惡性非輕，兼衡其販賣毒品次數不多及
    數量非鉅等情，分別量處如主文所示之刑。查本件被告所犯
    如附表1 編號1 、2 、3 所示之罪，犯罪時間均在96年4 月
    24 日 以前，雖係中華民國96年罪犯減刑條例第3 條第1 項
    所定之罪，惟其宣告刑尚未逾有期徒刑1 年6 月，依該條例
    第2條 第1 項第3 款、第7 條之減刑規定，應各減其宣告刑
    二分之一。又被告於附表1 編號1 之行為後，94年2 月2 日
    修正公布之刑法，業於95年7 月1 日施行，修正前刑法第51
    條第5 款規定：「宣告多數有期徒刑者，於各刑中之最長期
    以上，各刑合併之刑期以下，定其刑期。但不得逾20年」，
    而依修正後之刑法第51條第5 款之規定：「宣告多數有期徒
    刑者，於各刑中之最長期以上，各刑合併之刑期以下，定其
    刑期。但不得逾30年」。比較結果，修正後刑法並非較有利
    於被告，應依刑法第2 條第1 項前段規定，適用行為時法律
    即修正前刑法第51條第5 款規定，就上開應減刑之罪減刑後
    ，與附表1 編號4 至編號7 所示不應減刑之罪之宣告刑，定
    其應執行之刑。
五、扣案之海洛因4 小包（合計淨重0.3 公克、空包裝總重0.93
    公克），及甲基安非他命3 小包（驗前淨重合計0.444 公克
    、驗後淨重合計0.438 公克），係屬毒品危害防制條例第2
    條所管制之第一、二級毒品，不論屬於犯人與否，應依同條
    例第18條第1 項前段規定，宣告沒收銷燬之；至上開毒品經
    送驗鑑耗部分，業已滅失，就此部分，不另為沒收銷燬之諭
    知；又販賣海洛因所得500 元，販賣甲基安非他命所得合計
    1,000 元，均應依毒品危害防制條例第19條第1 項諭知沒收
    ，如全部或一部不能沒收時，因係現款，應以其財產抵償之
    。另扣案之行動電話機具1 支，為被告所有且係供聯繫販賣
    毒品事宜所用，為供犯本件販賣第一、二級毒品所用之物，
    應依同上法第19條第1 項規定沒收之，且因上開行動電話機
    具1 支業已扣案，自無須另為「如全部或一部不能沒收時，
    應追徵其價額」之諭知。至於上開行動電話機具內之000000
    0000門號SIM 卡，係丁○○向電信業者租用供被告使用，並
    非被告所有，亦據被告供陳在卷，尚不得併為沒收之諭知，
    附予敘明。
據上論斷，應依刑事訴訟法第299 條第1 項前段、毒品危害防制
條例第4 條第1 項、第2 項、第6 項、第8 條第1 項、第2 項、
第18條第1 項前段、第19條第1 項，刑法第2 條第1 項前段、第
11條、第25條第2 項、第47條第1 項、第59條、修正前第51條第
5 款，中華民國九十六年罪犯減刑條例第2 條第1 項第3 款、第
7 條、第11條，判決如主文。
中　　華　　民　　國　　96　　年　　7 　　月　　24　　日
                  刑事第三庭  審判長法  官  吳永宋
                                    法  官  春生
                                    法  官  林雅莉
以上正本證明與原本無異。
如不服本判決應於收受本判決送達後10日內向本院提出上訴書狀
，其未敘述上訴理由者，並得於提起上訴後10日內向本院補提理
由書狀（均須按他造當事人之人數附繕本）「切勿逕送上級法院
」
中　　華　　民　　國　　96　　年　　7 　　月　　24　　日
                                書記官  黃佳惠
附表一：
┌─┬────┬─────────┬──────────┬─────┐
│編│犯罪時間│犯罪地點          │ 犯罪行為           │ 受讓人或 │
│號│（民國）│                  │                    │ 買受人   │
├─┼────┼─────────┼──────────┼─────┤
│ 1│95年6 月│甲○○位於屏東縣東│無償轉讓甲基安非他命│ 丙○○   │
│  │底某日  │港鎮○○路19號之賃│少許予丙○○施用    │          │
│  │        │居處              │                    │          │
├─┼────┼─────────┼──────────┼─────┤
│ 2│95年7 月│甲○○位於屏東縣東│無償轉讓甲基安非他命│ 丙○○   │
│  │中旬某日│港鎮○○路19號之賃│少許予丙○○施用    │          │
│  │        │居處              │                    │          │
├─┼────┼─────────┼──────────┼─────┤
│ 3│95年11月│甲○○位於屏東縣東│無償轉讓海洛因少許予│ 丙○○   │
│  │14日晚上│港鎮○○路19號之賃│丙○○施用          │          │
│  │7、8時許│居處              │                    │          │
├─┼────┼─────────┼──────────┼─────┤
│ 4│95年11月│甲○○位於屏東縣東│以新臺幣500 元之價格│ 丁○○   │
│  │上旬某日│港鎮○○路19號之賃│，販賣海洛因1 小包（│          │
│  │        │居處              │ 重量不詳）予丁○○ │          │
├─┼────┼─────────┼──────────┼─────┤
│ 5│95年9 月│乙○○位於屏東縣東│以新臺幣500 元之價格│ 乙○○   │
│  │間某日  │港鎮○○路208 號之│，販賣甲基安非他命1 │          │
│  │        │住處              │小包（重約0.2 至0.3 │          │
│  │        │                  │公克）予乙○○      │          │
├─┼────┼─────────┼──────────┼─────┤
│ 6│95年10月│屏東縣東港鎮之東昇│以新臺幣500 元之價格│ 乙○○   │
│  │底某日  │飯店前            │，販賣甲基安非他命1 │          │
│  │        │                  │小包（重約0.2 至0.3 │          │
│  │        │                  │公克）予乙○○      │          │
├─┼────┼─────────┼──────────┼─────┤
│ 7│95年11月│屏東縣東港鎮之東昇│以新臺幣1,000 元之價│ 乙○○   │
│  │15日晚上│飯店前            │格，欲販賣甲基安非他│          │
│  │8 時10分│                  │命予乙○○，尚未完成│          │
│  │許      │                  │交付即經警查獲      │          │
└─┴────┴─────────┴──────────┴─────┘
附表二：
┌──┬─────┬────────┬──────────────────┐
│編號│  犯罪事實│  所 犯 罪 名   │     主        文                   │
├──┼─────┼────────┼──────────────────┤
│ 1  │如附表一編│轉讓第二級毒品  │甲○○轉讓第二級毒品，累犯，處有期徒│
│    │號1 所示  │（毒品危害防制  │刑捌月，減為有期徒刑肆月。          │
│    │          │條例第8條第2項）│                                    │
├──┼─────┼────────┼──────────────────┤
│ 2  │如附表一編│轉讓第二級毒品  │甲○○轉讓第二級毒品，累犯，處有期徒│
│    │號2 所示  │（毒品危害防制  │刑捌月，減為有期徒刑肆月。          │
│    │          │條例第8條第2項）│                                    │
├──┼─────┼────────┼──────────────────┤
│ 3  │如附表一編│轉讓第一級毒品（│甲○○轉讓第一級毒品，累犯，處有期徒│
│    │號3 所示  │毒品危害防制條例│刑壹年貳月，減為有期徒刑柒月。      │
│    │          │第8 條第1 項）  │                                    │
├──┼─────┼────────┼──────────────────┤
│ 4  │如附表一編│販賣第一級毒品（│甲○○販賣第一級毒品，累犯，處有期徒│
│    │號4 所示  │毒品危害防制條例│刑拾伍年，扣案之第一級毒品海洛因肆小│
│    │          │第4 條第1 項）  │包（合計淨重零點公克、空包裝總重零│
│    │          │                │點玖公克）均沒收銷燬之，販賣第一級│
│    │          │                │毒品所得新臺幣伍佰元沒收，如全部或一│
│    │          │                │部不能沒收時，以其財產抵償之，扣案之│
│    │          │                │行動電話機具壹支（PANTECH G1100 型，│
│    │          │                │不含0000000000門號SIM 卡）沒收。    │
├──┼─────┼────────┼──────────────────┤
│ 5  │如附表一編│販賣第二級毒品（│甲○○販賣第二級毒品，累犯，處有期徒│
│    │號5 所示  │毒品危害防制條例│刑肆年，販賣第二級毒品所得新臺幣伍佰│
│    │          │第4 條第2 項）  │元沒收，如全部或一部不能沒收時，以其│
│    │          │                │財產抵償之；扣案之行動電話機具壹支（│
│    │          │                │PANTECH G1100 型，不含0000000000門號│
│    │          │                │SIM 卡）沒收。                      │
├──┼─────┼────────┼──────────────────┤
│ 6  │如附表一編│販賣第二級毒品（│甲○○販賣第二級毒品，累犯，處有期徒│
│    │號6 所示  │毒品危害防制條例│刑肆年，販賣第二級毒品所得新臺幣伍佰│
│    │          │第4 條第2 項）  │元沒收，如全部或一部不能沒收時，以其│
│    │          │                │財產抵償之；扣案之行動電話機具壹支（│
│    │          │                │PANTECH G1100 型，不含0000000000門號│
│    │          │                │SIM 卡）沒收。                      │
├──┼─────┼────────┼──────────────────┤
│ 7  │如附表一編│販賣第二級毒品未│甲○○販賣第二級毒品未遂，累犯，處有│
│    │號7 所示  │遂（毒品危害防制│期徒刑貳年，扣案之第二級毒品甲基安非│
│    │          │條例第4 條第6 項│他命小包（驗前淨重合計零點肆肆肆公│
│    │          │、第2項）       │克、驗後淨重合計零點肆捌公克）均沒│
│    │          │                │收銷燬之，扣案之行動電話機具壹支（PA│
│    │          │                │NTECH G1100 型，不含0000000000門號SI│
│    │          │                │M 卡）沒收。                        │
└──┴─────┴────────┴──────────────────┘
附錄本件論罪科刑所犯法條全文：
毒品危害防制條例第4條
製造、運輸、販賣第一級毒品者，處死刑或無期徒刑；處無期徒
刑者，得併科新臺幣 1 千萬元以下罰金。
製造、運輸、販賣第二級毒品者，處無期徒刑或 7 年以上有期
徒刑，得併科新臺幣 7 百萬元以下罰金。
製造、運輸、販賣第三級毒品者，處 5 年以上有期徒刑，得併
科新臺幣 5 百萬元以下罰金。
製造、運輸、販賣第四級毒品者，處 3 年以上 10 年以下有期
徒刑，得併科新臺幣 3 百萬元以下罰金。
製造、運輸、販賣專供製造或施用毒品之器具者，處 1 年以上
7 年以下有期徒刑，得併科新臺幣 1 百萬元以下罰金。
前五項之未遂犯罰之。
毒品危害防制條例第8條
轉讓第一級毒品者，處 1 年以上 7 年以下有期徒刑，得併科新
臺幣 1 百萬元以下罰金。
轉讓第二級毒品者，處 6 月以上 5 年以下有期徒刑，得併科新
臺幣 70 萬元以下罰金。
轉讓第三級毒品者，處 3 年以下有期徒刑，得併科新臺幣 30 萬
元以下罰金。
轉讓第四級毒品者，處 1 年以下有期徒刑，得併科新臺幣 10 萬
元以下罰金。
前四項之未遂犯罰之。
轉讓毒品達一定數量者，加重其刑至二分之一，其標準由行政院
定之。
